# 限售股是否属于受限资产

提问人：lily001868 时间：2023-05-23 18:39:49
上市公司需披露所有权或使用权受到限制的资产，请问版主，公司持有的交易性金融资产或长期股权投资（权益法）存在部分是限售股的情况，那这类投资是否需要列示到受限资产呢？受限资产的范围有没有明确的规定。

回答人：chenyiwei
依据证券监管规则，其出售暂时受到限制的款项，不属于受限资产。
实务中的受限资产一般是被设置了他项权利（如抵押、质押等担保权利）的资产。